---
title: "Template for hw4"
output: html_notebook
---

Це ноутбук з даними "за замовчуванням" для домашнього завдання з аналізу таблиць. Якщо ви працюєте з даними в межах підсумкового проєкту, можна виконати на цих даних тільки ті операції, які не вдається зробити з вашими даними. Або використати ноутбук як шаблон.

*На початку кожного кроку можна прочитати дані, отримані в результаті попередніх кроків. Це щоб орієнтуватись або викнати лише ті операції, яких не було у роботі з датасетом для проєкту.*

```{r}
library(tidyverse)
library(lubridate)
library(rvest)
```

## Підготовка
Дані "за замовчуванням"
1) дані авіаційного трафіку за країнами, подивіться `?html_table`
```{r}
air <- read_html("https://www.radarbox.com/statistics/total") %>%
  html_node("table#datatable") %>%
  html_table() %>%
  rename(date = Day)

# Трохи приведемо до лау назви колонок, для зручності
colnames(air) <- colnames(air) %>%
  str_replace("  ", "_") %>%
  str_replace(" ", ".") %>%
  str_to_lower()
```

## Завдання

### 1. Переконайтесь, що колонка "day", так у даних назвали дату, читається як дата. Спробуйте дістати з цієї дати номер тижня за допомогою функції `week()`.

Якщо не читається дата, перетворіть на дату. Функції `as.Date`, або `ymd`, або `mdy`, або `dmy` стануть у нагоді. https://lubridate.tidyverse.org/reference/index.html

```{r}


```

### 2. Виберіть лише потрібні колонки
Виберіть країну, трафік з якої будете порівнювати (лише країна, а не регіон, і зовнішнє сполучення: на вибір одна з `us_non.us`, `canada_non.canada`, `uk_non.uk`, `india_non.india`, `italy_non.italy`, `china_non.china`, `brazil_non.brazil`, `iran_non.iran`).

Лишіть лише колонку кількості рейсів з/до вибраної країни та дати.

```{r}
df <- air %>%
  # ваш код
```

### 3. Сортування
Відсортуйте дані за датою, від найменшої до найбільшої

```{r}
# df <- read.csv("checkpoints/df-2.csv")

```

### 4. Розрахунок нових змінних
Додайте нові колонки "year", "month", "day" до таблиці, в якій буде рік (`year()`), місяць, день з дати.
```{r}
# df <- read.csv("checkpoints/df-3.csv")


```

### 5. Фільтрування з групуванням
Далі спробуємо дізнатись, як змінився авіаційний трафік в порівнянні з попереднім роком. Для цього можемо відфільтрувати рядки за 2019 рік, для яких ще немає порівняння у 2020-му, наприклад, грудень чи листопад 2019.

1) Згрупуйте ваш дані за місяцем і днем місяця за колонками `day`, `month`.
2) Відфільтруйте рядки, де в групі два значення (за 2019 та 2020). Кількість значень рахує функція `n()`
3) Розгрупуйте датафрейм (`ungroup()`)

```{r}
# df <- read.csv("checkpoints/df-4.csv")

```

### 6. Перетворення
Порахуйте, наскільки знизився авіатрафік у порівянні з попереднім роком.

Для цього зробимо окремі колонки для даних 2019 та 2020 (цей шматок у вас виконаний, бо `pivot_wider` то складно). Підставте в цей код назву колонки зі значеннями кількості польотів (тут на прикладі Ірану) у аргумент `values_from`:
```{r}
# df <- read.csv("checkpoints/df-5.csv")

wider_df <- df %>% 
  pivot_wider(id_cols = c("day", "month"),
              names_from = "year",
              values_from = "iran_non.iran",
              names_prefix = "y")

wider_df
```

Порахуйте, як змінились польоти у 2020 в порівнянні з тим же днем 2019-го (`y2020 / y2019`).
Також у цій же функції `mutate`поверніть дату за допомогою функції `str_c`, з'єднавши "2020" (рік), місяци та день через роздільник "-".
```{r}
# wider_df <- read.csv("checkpoints/df-5-wider.csv")

?str_c

wider_df <- wider_df %>%
  # ваш код
```

### 7. З'єднання

Спершу завантажимо другу таблицю (просто запустіть код). Це дані по коронавірусу з минулої лекції.
Дані: https://data.humdata.org/dataset/novel-coronavirus-2019-ncov-cases (лінки скорочені для зручності)
```{r}
prepare_covid <- function(url, col_name) {
  d <- read.csv(url) %>%
    rename(region = Province.State, country = Country.Region) %>%
    pivot_longer(cols = -c(region, country, Lat, Long),
                 names_to = "date",
                 names_prefix = "X",
                 values_to = col_name
                 ) %>%
    mutate(date = mdy(date)) %>%
    select(-c(Lat, Long)) %>%
    group_by(country, date) %>%
    summarise(col_name = sum(get(col_name)))
  
  cnames <- colnames(d)
  cnames[cnames == "col_name"] <- col_name
  colnames(d) <- cnames
  return(d)
}

covid19 <- prepare_covid("https://bit.ly/3aLLfKw", "cases") %>%
  full_join(prepare_covid("https://bit.ly/2XdZ6W0", "recovered")) %>%
  full_join(prepare_covid("https://bit.ly/2yEhPQg", "deaths")) %>%
  mutate(active_cases = cases - recovered - deaths,
         date = as.Date(date))

covid19
```

Відфільтруйте з даних `covid19` ті, що стосуються вашої країни з даних авіасполучення. Далі з'єднайте їх з даними авіасполучення за ключем датою

```{r}
# wider_df <- read.csv("checkpoints/df-6-wider.csv") %>%
#   mutate(date = as.Date(date))




```

### 8. Збережіть отримані з'єднані дані в csv.
Додатково можна спробувати побудувати scatterplot чи будь-що інше
```{r}

```


### Що вийшло в результаті 
```{r}
read.csv("checkpoints/final_result.csv")
```

